臺灣高等法院交通事件裁定　　　　　　　　　　　　九十三年度交抗字第三二九號
　　抗　告　人
　　即受處分人　　甲○○
右抗告人因違反道路交通管理處罰條例案件，不服臺灣板橋地方法院九十三年度交聲
字第一二四號，中華民國九十三年三月十二日裁定，提起抗告，本院裁定如左：
        主  文
原裁定撤銷，發回台灣板橋地方法院。
        理  由
一、原裁定略以：受處分人甲○○於民國九十二年十一月三十日上午九時四十二分許
    ，駕駛車牌號碼九Ｃ｜八八六號營業小客車，在臺北市市○○道與承德路路口，
    因行近行人穿越道，有行人穿越時，不暫停讓行人先行通過之違規，為臺北市政
    府警察局大同分局交通分隊以北市警交大字第Ａ五Ｋ四一二七二號通知單舉發
    ，依道路交通管理處罰條例第四十四條第一項第二款規定，裁處罰鍰新臺幣一千
    二百元之處分，有舉發警員鄭永銘到庭結證該違規情節屬實，而駁回受處分人之
    異議。
二、抗告意旨略以：受處分人當時見斑馬線上並無行人經過才右轉，而警員鄭永銘亦
    於原審到庭證稱當時受處分人並非是在綠燈後立即到達轉彎處，而是經過了一小
    段時間才到達，則既經過一段時間才到達市○○道，此時行人已經走完斑馬線，
    況且斑馬線上有高架行人道，當時根本無人行走，時間又是星期日早上，行人少
    之又少，更足認受處分人並無未禮讓行人情事；當場另一警員並跑來說受處分人
    無停、看、聽才會被罰，無違規卻任意處罰，顯係任意陷人入罪。反而是該警員
    於僅二線道並劃紅線之市○○道上任意停車，未放置警告標誌佔用一個車道造成
    交通壅塞，有重大違規，並躲於警車後偷偷摸摸，為了業績任意開單，強陷人民
    於罪，為此抗告請求撤銷原裁定云云。
三、按汽（機）車駕駛人，駕駛汽（機）車，有行近行人穿越道，不減速慢行或行人
    穿越道有行人穿越時，不暫停讓行人先行通過者，處新臺幣六百元以上一千八百
    元以下罰鍰，道路交通管理處罰條例第四十四條第一項第二款定有明文。
四、經查，本件受處分人於九十二年十一月三十日上午九時四十二分許，駕駛車牌號
    碼九Ｃ｜八八六號營業小客車，在臺北市市○○道與承德路路口，因涉行人穿越
    道有行人通行，不暫停讓行人先行之違規，為警攔查舉發之事實，經警員鄭永銘
    於原審到庭證稱：當時受處分人並非是在綠燈後立即到達轉彎處，而是經過了一
    小段時間才到達，因為看是綠燈就直接右轉，當時我們有一位員警在市○○道上
    的高架橋柱下，就站在人行道斑馬線的中段，看到受處分人直接開過來，而導致
    數名正在斑馬線上的行人被迫停下，禮讓他通行，當場就鳴笛並以手勢制止，但
    受處分人並沒有停下，直接往前開，後來被站在受處分人所提照片二位置另一名
    員警攔下．．我就是最後攔停受處分人的那名員警．．當時沒攔錯車，因為當時
    只有受處分人一部車輛，而且我當場有叫受處分人回頭看那幾位被他擋住的行人
    等情。（見原審九十三年二月二十日訊問筆錄）查以受處分人於原審稱：我對該
    證人沒印象，當時還有一部轎車在我旁邊跟我一起過，並無行人通過，所以我前
    面機車和其他車輛都沒停下來，警員欄我時沒叫我回頭看等語（見原審卷第二四
    、二五頁），完全不合。則當時是否有行人？或雖有行人有未禮讓情形，係指有
    行人即應禮讓抑或行人行至路中才未禮讓等情形，亦即未禮讓為何程度，未見舉
    發警員詳述，且是否如抗告意旨所述當場有高架人行道此等事實亦屬不明，尤其
    依警員鄭永銘所述當場有另一警員才是第一各親眼目睹受處分人有未禮讓行人之
    情形，原審未傳訊前一警員是否鳴笛並以手勢制止，以證實舉發警員鄭永銘所述
    受處分人是否真有違規情形，即逕採信舉發警員鄭永銘所述，認受處分人有該等
    違規情節，證據難認充足。是受處分人抗告當時並無未讓行人之違規事實，指摘
    原裁定不當，雖屬不明，惟原審未調查前一親眼目睹受處分人違規之警員仍有不
    當，原裁定爰予撤銷，發回原審法院更行調查，以期妥適。
據上論斷，應依道路交通管理處罰條例第八十九條，道路交通案件處理辦法第二十六
條，刑事訴訟法第四百十三條，裁定如主文。
中      華      民      國    九十三    年      五      月    十四      日
                              臺灣高等法院交通法庭
                                  審判長法  官  許  增  男
                                        法  官  李  英  豪
                                        法  官  周  煙  平
右正本證明與原本無異。
不得再抗告。
                                        書記官  蕭  麗  珍
中　　　華　　　民　　　國　　九十三　　年　　　五　　　月　　二十四　　日
